【裁判字號】    97,易緝,81
【裁判日期】    971216
【裁判案由】    竊盜
【裁判全文】
臺灣桃園地方法院刑事判決              97年度易緝字第81號
公  訴  人  臺灣桃園地方法院檢察署檢察官
被      告  甲○○
                    （現因另案在臺灣桃園監獄執行中）
上列被告因竊盜案件，經檢察官提起公訴（九十七年度偵字第一
三○九九號），被告於本院審理中，就被訴事實為有罪之陳述，
經本院告知簡式審判程序意旨，並聽取公訴人及被告之意見後，
本院裁定依簡式審判程序審理，判決如下：
    主    文
甲○○攜帶兇器竊盜，累犯，處有期徒刑捌月。扣案之尖嘴鉗、
螺絲起子各壹支，均沒收。
    犯罪事實
一、甲○○曾有違反麻醉藥品管理條例、毒品危害防制條例及竊
    盜等案件前科，復因竊盜案件，經本院以九十四年度壢簡字
    第五五九號判決判處有期徒刑三月，嗣經本院以九十四年度
    簡上字地一五九號判決改判處有期徒刑十月確定，又因施用
    第二級毒品案件，經本院以九十四年度壢簡字第一一三○號
    判決判處有期徒刑六月確定，上開二罪由本院以九十五年度
    聲字第二九六一號裁定定應執行有期徒刑一年二月確定，於
    民國九十六年五月十五日縮短刑期假釋付保護管束而出監，
    並於同年六月四日保護管束期滿未經撤銷而執行完畢。詎其
    不知悔改，竟基於意圖為自己不法所有之犯意，於九十七年
    六月一日上午七時三十分許，攜帶客觀上足以對人之生命、
    身體造成危險性之兇器之尖嘴鉗、螺絲起子各一支，並置於
    其口袋內，前往桃園縣中壢市龍岡圓環旁之龍岡文藝中心（
    由桃園縣中壢市陸軍六軍團七三資電群所管理）內，適見友
    人魯超（其所涉竊盜部分，業經本院以九十七年度易字第六
    三一號判決有期徒刑四月確定）正著手竊取該處所設置為陸
    軍六軍團七三資電群所有之水龍頭之際，其即與魯超即同有
    普通竊盜之犯意聯絡，由魯超負責徒手旋轉拆卸該處水龍頭
    九個得手後，甲○○即接手放入該處之塑膠袋內。嗣於同日
    上午八時許，執行巡邏警員接獲民眾報案隨即前往龍岡文藝
    中心而當場查獲甲○○、魯超二人，並自甲○○口袋內扣得
    其所有、未經使用之上開尖嘴鉗、螺絲起子各一支，並在塑
    膠袋內起出水龍頭九個等物，始查悉上情。
二、案經桃園縣政府警察局中壢分局報請臺灣桃園地方法院檢察
    署檢察官偵查起訴。
    理    由
一、上開事實，業據被告甲○○於本院審理時坦承不諱，核與證
    人即共同被告魯超迭於警詢及檢察官偵訊所為之證述犯罪參
    與情節明確，且核與證人即陸軍第六軍團七三資電群群部副
    連長劉浚於警詢所指述被害情節相符，並有證人劉浚所出具
    之贓物認領保管單一紙、現場查獲照片六幀在卷可稽，復有
    扣案之被告甲○○所有之尖嘴鉗、螺絲起子各一支扣案足資
    佐證，足認被告甲○○之自白應與事實相符，應屬可採。是
    本件事證明確，被告犯行堪以認定。
二、按刑法第三百二十一條第一項第三款之攜帶兇器竊盜罪，係
    以行為人攜帶兇器竊盜為其加重條件，此所謂兇器，其種類
    並無限制，凡客觀上足對人之生命、身體、安全構成威脅，
    具有危險性之兇器均屬之，且祇須行竊時攜帶此種具有危險
    性之兇器為已足，並不以攜帶之初有行兇之意圖為必要（最
    高法院七十九年度台上字第五二五三號判例要旨可供參照）
    。且按刑法第三百二十一條第一項第三款之攜帶兇器竊盜罪
    係以行為人攜帶兇器竊盜為其加重條件，只要於竊盜時攜帶
    兇器，即構成加重竊盜罪名，因立法所規範者為攜帶兇器竊
    盜即屬於加重條件，而不以取出兇器犯之為必要，亦不以攜
    帶之初有持以行兇之意圖為限（最高法院九十四年度台上字
    第三一四九號判決意旨參照）。基此，查被告甲○○既攜帶
    其所有之尖嘴鉗、螺絲起子各一支前往查獲現場，而該尖嘴
    鉗、螺絲起子各一支均屬金屬材質，在客觀上足以對他人之
    生命、身體（如頸部、眼睛等）、安全構成威脅，顯係具有
    危險性，自屬兇器無誤，縱其並無取出行竊使用，然揆諸前
    開最高法院判決意旨，仍符合刑法第三百二十一條第一項第
    三款所定之竊盜加重條件，故核被告甲○○所為，係犯刑法
    第三百二十一條第一項第三款之攜帶兇器竊盜罪，是檢察官
    認係被告甲○○僅犯刑法第三百二十條第一項之普通竊盜罪
    ，容有誤會，起訴法條應予以變更，附此敘明。查被告甲○
    ○與共犯魯超間，就普通竊盜部分，有犯意聯絡及行為分擔
    ，為共同正犯，惟被告甲○○攜帶兇器部分，並無為被告魯
    超所知悉，業據被告甲○○、共犯魯超供認在卷，是此部分
    自難認有犯意聯絡，併此說明。又被告甲○○曾因竊盜案件
    ，經本院以九十四年度壢簡字第五五九號判決判處有期徒刑
    三月，嗣經本院以九十四年度簡上字地一五九號判決改判處
    有期徒刑十月確定，又因施用第二級毒品案件，經本院以九
    十四年度壢簡字第一一三○號判決判處有期徒刑六月確定，
    上開二罪由本院以九十五年度聲字第二九六一號裁定定應執
    行有期徒刑一年二月確定，於九十六年五月十五日縮短刑期
    假釋付保護管束而出監，並於同年六月四日保護管束期滿未
    經撤銷而執行完畢等情，有臺灣高等法院被告前案紀錄表一
    份存卷足按，是被告甲○○於有期徒刑執行完畢後，五年內
    故意再犯本件有期徒刑以上之罪，為累犯，應依刑法第四十
    七條第一項之規定加重其刑。爰審酌被告平日素行，有多次
    犯罪紀錄，有前開臺灣高等法院被告前案紀錄表一份在卷可
    查，其犯罪動機、目的，均僅因個人一己之私，且有攜帶客
    觀上足對人之生命、身體、安全構成威脅，具有危險性之尖
    嘴鉗、螺絲起子各一支行竊，惟被告並未實際使用上開工具
    行竊，且量及其對於社會治安危害程度，所竊財物價值，其
    犯後坦承犯行，態度良好，及公訴人具體求處有期徒刑八月
    ，本院亦認妥適等一切情狀，量處如主文所示之刑，以示儆
    懲。
三、至扣案之尖嘴鉗、螺絲起子各一支，屬被告甲○○所有，供
    本件犯罪所用之物，應依刑法第三十八條第一項第二款之規
    定諭知沒收之。
四、至檢察官另請求依刑法第九十條第一項之規定，宣告被告強
    制工作等語。然按竊盜犯贓物犯保安處分條例第二條第四項
    規定：「應執行之刑未達一年以上者，不適用本條例」，從
    而十八歲以上之竊盜犯或贓物犯，縱有犯罪之習慣，如果其
    應執行刑，未達一年以上者（包括依減刑條例減刑後所定之
    應執行刑在內），不得適用本條例宣告強制工作處分（最高
    法院八十六年度台上字第三一三三號判決意旨可資參照）。
    查：本件被告甲○○所處之宣告刑為有期徒刑八月，尚未逾
    一年，揆諸上開最高法院判決意旨，本件被告自無竊盜犯贓
    物犯保安處分條例之適用，是公訴人請求併依竊盜犯贓物犯
    保安處分條例令被告入勞動處所強制工作，於法不合，尚難
    允許，附此敘明。
據上論斷，依刑事訴訟法第二百七十三條之一、第二百九十九條
第一項前段、第三百條，刑法第三百二十一條第一項第三款、第
四十七條第一項、第三十八條第一項第二款，判決如主文。
本案經檢察官潘怡華到庭執行職務。
中    華    民    國    97    年    12    月    16    日
                      臺灣桃園地方法院刑事第四庭
                              法  官  陳可薇
以上正本證明與原本無異。
如不服本判決，應於判決送達後十日內向本院提出上訴狀（應附
繕本），其未敘述上訴理由者，應於上訴期間屆滿後二十日內補
提理由書狀於本院，上訴於臺灣高等法院。
「切勿逕送上級法院」。
                              書記官  賴佩霞
中    華    民    國    97    年    12    月    23    日
附錄本案論罪法條全文：
刑法第三百二十一條
犯竊盜罪而有左列情形之一者，處六月以上、五年以下有期徒刑
：
一、於夜間侵入住宅或有人居住之建築物、船艦或隱匿其內而犯
    之者。
二、毀越門扇、牆垣或其他安全設備而犯之者。
三、攜帶兇器而犯之者。
四、結夥三人以上而犯之者。
五、乘火災、水災或其他災害之際而犯之者。
六、在車站或埠頭而犯之者。
前項之未遂犯罰之。


司法院資訊處製作；財團法人民間司法改革基金會備份。
